【裁判字號】    97,裁,1482
【裁判日期】    970221
【裁判案由】    稅捐稽徵法
【裁判全文】
最  高  行  政  法  院  裁  定
                                     97年度裁字第01482號
聲  請  人  甲○○
代  表  人  乙○○
訴訟代理人  林昇平
            蔡季嫻
上列聲請人因與相對人財政部臺灣省北區國稅局間稅捐稽徵法事
件，對於中華民國96年8月16日本院96年度裁字第1883號裁定，
聲請再審，本院裁定如下：
    主  文
再審之聲請駁回。
再審訴訟費用由聲請人負擔。
    理  由
一、按對於同一事件之高等行政法院及最高行政法院所為判決同
    時本於行政訴訟法第273條第1項第9款至第14款以外之法定
    事由提起再審之訴者，由最高行政法院合併管轄；但對於高
    等行政法院判決提起上訴，而經最高行政法院認上訴為不合
    法以裁定駁回，對於該高等行政法院判決提起再審之訴者，
    無論本於何種法定再審事由，仍應專屬原高等行政法院管轄
    。又當事人向最高行政法院提起上訴，是否合法，係屬最高
    行政法院應依職權調查裁判之事項，聲請人對最高行政法院
    以其上訴為不合法而駁回之裁定，以發見未經斟酌之證物為
    由聲請再審，依行政訴訟法第283條準用同法第275條第1項
    之規定，專屬最高行政法院管轄，不在同條第3項規定之列
    。本院民國95年8月份庭長法官聯席會議在案。次按對於確
    定裁定聲請再審，依行政訴訟法第283條準用同法第277條第
    1項第4款之規定，必須表明再審理由及關於再審理由並遵守
    不變期間之證據。所謂表明再審理由，必須指明確定裁定有
    如何合於行政訴訟法第273條所定再審事由之具體情事，始
    為相當，倘僅泛言有再審事由而無具體情事者，仍難謂已合
    法表明再審事由，所為再審之聲請，即屬不合法。
二、本件聲請人稅捐稽徵法事件，循序提起行政訴訟，為臺北高
    等行政法院（下稱原審）94年度訴字第629號判決駁回，聲
    請人不服，提起上訴，經本院96年度裁字第1883號裁定（下
    稱原裁定）以其上訴不合法予以駁回，聲請人不服，本於行
    政訴訟法第273條第1項第1款及第13款事由，對原裁定聲請
    再審，依前揭本院95年8月份庭長法官聯席會議決議意旨，
    應由本院管轄。其聲請再審意旨略謂：營業稅法並無授權相
    對人可依推估方式，審認聲請人有漏開租金發票新臺幣15,2
    28,733元，且聲請人及香港商捷時海外貿易有限公司臺灣分
    公司（下稱捷時公司）已依法申報營業稅，並無違反租稅協
    力義務，縱依所得稅法第83條之規定，亦不能推估課稅，相
    對人顯違租稅法律原則；又不論是行為罰或漏稅罰，皆應以
    實質漏稅既遂結果為要件，原審既已判決無漏稅罰在案，即
    證本件無營業稅法第51條第3款及稅捐稽徵法第44條之違法
    ，況依改制前行政法院84年9月份第1次庭長評事聯席會議之
    決議可知，漏稅罰與行為法在構成要件相同下，即有法條競
    合，原審未為審究，逕為行為罰之判決，顯有違誤；又原處
    分所依據之財政部83年7月9日臺財稅第831601371號函，業
    經財政部95年5月23日臺財稅第00000000000號函載明不得逕
    用，且縱是取得虛設行號發票，只要虛設行號發票已依規定
    按期申報進、銷項資料，並按其應納稅額繳納者，未構成逃
    漏租稅既遂，應免予補稅處罰，況聲請人與捷時公司並非虛
    設行號，更無補稅處罰之議，且相對人未舉證證明聲請人有
    故意或過失，亦未對其所認租賃合約之相對給付行為提供任
    何客觀事實證據，即逕為處罰，適用法規顯有違誤，原審及
    原裁定對抗告人有利事證未依職權調查審酌，亦未載明理由
    即逕為裁判，亦有不備理由之違法，原裁定顯有行政訴訟法
    第273條第1項第1款及第13款之再審事由，爰依法聲請再審
    等語。惟查本院原裁定係以聲請人未具體表明上訴理由為不
    合法，而裁定駁回其上訴，聲請再審狀所陳各節，無非係就
    本件實體關係事實認定及證據調查加以主張，而泛指有行政
    訴訟法第273條第1項第1款及第13款之再審事由，而對其所
    聲請再審之本院上開原裁定以其上訴不合法駁回其上訴，有
    如何合於法定再審事由，並未具體指及，顯未合法表明再審
    理由，揆諸首揭規定及說明，其再審之聲請，於法不合，應
    予駁回。
三、依行政訴訟法第283條、第278條第1項、第104條、民事訴訟
    法第95條、第78條，裁定如主文。
中    華    民    國    97    年    2     月    21    日
                    最高行政法院第三庭
                        審判長法官  黃  璽  君
                              法官  林  茂  權
                              法官  鄭  忠  仁
                              法官  黃  本  仁
                              法官  吳  東  都
以  上  正  本  證  明  與  原  本  無  異
中    華    民    國    97    年    2     月    22    日
                              書記官  彭  秀  玲


司法院資訊處製作；財團法人民間司法改革基金會備份。
